【裁判字號】    99,上訴,538
【裁判日期】    990326
【裁判案由】    違反毒品危害防制條例
【裁判全文】
臺灣高等法院高雄分院刑事判決         99年度上訴字第538號
上  訴  人
即  被  告  甲○○
上列上訴人因違反毒品危害防制條例案件，不服臺灣澎湖地方法
院98年度訴字第40號中華民國年月日第一審判決（起訴案號：臺
灣澎湖地方法院檢察署98年度偵字第806 號），提起上訴，本院
判決如下：
     主  文
上訴駁回。
     理  由
一、按不服地方法院之第一審判決而上訴者，應向管轄第二審之
    高等法院為之。上訴書狀應敘述具體理由。上訴書狀未敘述
    上訴理由者，應於上訴期間屆滿後20日內補提理由書於原審
    法院，逾期未補提者，原審法院應定期間先命補正。第二審
    法院認為上訴書狀未敘述理由或上訴有第362 條前段之情形
    者，應以判決駁回之。但其情形可以補正而未經原審法院命
    其補正者，審判長應定期間先命補正。刑事訴訟法第361 條
    、第367 條，分別定有明文。所謂不服第一審判決之具體理
    由，必係依據卷內既有訴訟資料或提出新事證，指摘或表明
    第一審判決有何採證認事、用法或量刑等足以影響判決本旨
    之不當或違法，而構成應予撤銷之具體事由，始克當之（例
    如：依憑證據法則具體指出所採證據何以不具證據能力，或
    依憑卷證資料，明確指出所為證據證明力之判斷如何違背經
    驗、論理法則）；倘僅泛言原判決認定事實錯誤、違背法令
    、量刑失之過重或輕縱，而未依上揭意旨指出具體事由，或
    形式上雖已指出具體事由，然該事由縱使屬實，亦不足以認
    為原判決有何不當或違法者（例如：對不具有調查必要性之
    證據，法院未依聲請調查亦未說明理由，或援用證據不當，
    但除去該證據仍應為同一事實之認定），皆難謂係具體理由
    ，俾與第二審上訴制度旨在請求第二審法院撤銷、變更第一
    審不當或違法之判決，以實現個案救濟之立法目的相契合，
    並節制濫行上訴（最高法院97年度臺上字第892 號判決參照
    ）。是以上訴人之上訴書狀或補提之上訴理由書，雖有敘述
    上訴理由，惟並未具體敘述第一審判決有上述違法、不當情
    形，即與未敘述具體理由無異，其所為上訴，即不符合上訴
    之法定要件。
二、本件原判決以：上訴人即被告甲○○（下稱被告甲○○）在
    澎湖縣馬公市「櫻花KTV 」工作，於民國（下同）98年9 月
    初，在高雄市○○○○道下，以新台幣（下同）3 萬元向綽
    號「狗仔」之不詳姓名男子購買第三級毒品愷他命100 公克
    後，攜至澎湖擬供己施用。嗣鄭志雄於98年9 月18日早上7
    時27分許，以0000000000號電話聯絡甲○○手機0000000000
    號，請甲○○從其寄宿之澎湖縣馬公市○○路中信旅社下樓
    ，表示欲向甲○○購買愷他命1 小包，甲○○乃在該旅社外
    面，販賣第三級毒品愷他命1 小包（約0.5 公克）予鄭志雄
    ，得款400 元；嗣又於98年10月9 日21時許，在高雄市○○
    ○○道下，以3 萬5000元向綽號「狗仔」之不詳姓名男子購
    買第三級毒品愷他命50公克，並於98年10月10日下午搭機由
    高雄將之攜至澎湖擬供自己吸食。嗣鄭志雄於同日17時34分
    許甲○○下機後，以0000000000號電話聯絡甲○○手機0000
    000000號，詢問愷他命價格，甲○○回答：「8 百（指1 小
    包0.5 公克800 元）」，鄭志雄誤以為每公克（2 小包）8
    百元，乃表示要買2 小包，雙方並以暗語約定在馬公市信誼
    飯店樓下交易，鄭志雄與甲○○見面後，鄭志雄方瞭解甲○
    ○係指1 小包0.5 公克要價800 元，認為價格太貴遂打消買
    意，而未販賣得逞，嗣經臺灣澎湖地方法院檢察署檢察官指
    揮海岸巡防署南部地區巡防局機動查緝隊緊急搜索甲○○居
    所信誼飯店6 樓601 號房，扣得第三級毒品愷他命86包（含
    包裝塑膠袋，驗前總重66.18 公克，驗後總重65.98 公克）
    、8 顆愷他命（驗前淨重2.252 公克，驗後淨重2.242 公克
    ）及其所有供販賣愷他命所用之研磨盤2 塊、電子秤1 台、
    0000000000號手機1 支、分裝袋1 包、杓子2 支之事實，業
    據其坦承不諱，核與證人鄭志雄於警詢及偵查中證述之情節
    相符，並有被告甲○○與證人鄭志雄之通訊監察譯文及經刑
    事警察局鑑定係屬愷他命86包（含裝塑膠袋，驗前總重66.1
    8 公克，驗後總重65.98 公克）、經高雄醫學大學附設中和
    紀念醫院鑑定亦屬愷他命8 顆（驗前淨重2.252 公克，驗後
    淨重2.242 公克）、研磨盤2 塊、電子秤1 台、0000000000
    號手機1 支、分裝袋1 包、杓子2 支可資佐證，因而分別適
    用毒品危害防制條例第4 條第3 項、第4 條第6 項、第3 項
    之販賣第三級毒品既遂及未遂罪，所犯上開二罪犯意各別，
    行為互殊，應分論併罰；另敘明被告甲○○於偵查及審判中
    均自白上開犯行，援依毒品危害防制條例第17條第2 項，減
    輕其刑；所犯販賣第三級毒品未遂罪，爰依刑法第25條第2
    項，遞減輕其刑；及敘明所謂運輸毒品，係本於運輸意思而
    搬運輸送而言，須基於此意圖，而為搬運輸送之行為，始成
    立運輸毒品罪；若係為單純持有而零星持送，如無運輸之認
    識或意圖，即不能論以該罪（最高法院95年度台上字第5268
    號判決意旨參照）。本件被告甲○○原擬供己施用而攜帶毒
    品至澎湖，嗣始起意販賣，係屬為單純持有零星持送之情形
    ，尚乏證據足資證明其有運輸之犯意，尚不構成運輸第三級
    毒品罪，惟因公訴人認該部分與上開起訴論罪之販賣第三級
    毒品未遂罪有包括一罪之吸收犯關係，爰不另為無罪之諭知
    。經審酌被告甲○○坦認犯行，犯後態度良好等一切情狀，
    分別就所犯販賣第三級毒品既遂、未遂之犯行，量處有期徒
    刑3 年及2 年4 月，復依刑法第51條第1 項第5 款之規定，
    定其應執行刑為有期徒刑5 年1 月，扣案之第三級毒品愷他
    命86包又8 顆係屬違禁物，應依刑法第38條第1 項第1 款宣
    告沒收。另敘明扣案之被告甲○○所有供販賣愷他命所用之
    研磨盤2 塊、電子秤1 台、0000000000號手機1 支、分裝袋
    1 包、杓子2 支，均應依毒品危害防制條例第19條第1 項之
    規定沒收，販賣毒品所得援依毒品危害防制條例第19 條 第
    1 項之規定沒收，如全部或一部不能沒收時，以其財產抵償
    之，另敘明扣案之搖頭丸15顆、一粒眠240 顆、手機2 支（
    0000000000號、0000000000號）及吸管4 支，均與本案販賣
    犯行無涉，均不另為沒收之諭知。已詳敘所憑之證據與認定
    之理由。所為論敘，經核並無違背經驗法則或論理法則，量
    刑亦屬允當。
三、被告甲○○於民國（下同）99年2 月22日收受判決後，於同
    年3 月1 日具狀提起上訴謂上訴理由容後補陳等語，嗣經原
    審法院裁定命補具上訴理由後，補提理由狀，就販賣既遂部
    分稱其已於偵審中自白，交易數量甚小，金額甚低，原判決
    量處有期徒刑3 年，實屬過重；就販賣未遂部分稱，其已於
    偵審中自白，原審科處有期徒刑2 年4 月，亦屬過重，懇請
    從輕量刑云云；惟依毒品危害防制條例第4 條第3 項之販賣
    第三級毒品之法定刑為五年以上有期徒刑，原審以被告甲○
    ○於偵查及審判中自白犯行，依同條例第17條第2 項減輕其
    刑，並就販賣未遂部分諭知遞減其刑，所處之刑已屬低度刑
    ，其餘上訴意旨並未具體指摘或表明第一審判決有何採證認
    事、用法或量刑等足以影響判決本旨之不當或違法，而構成
    應予撤銷之具體事由，按之上開規定，被告甲○○之上訴顯
    屬違背法律上之程式，應由本院依同法第367 條前段、第
    372 條規定，不經言詞辯論逕行判決如主文。
中    華    民    國    99    年    3     月    26    日
            刑事第四庭    審判長法  官  蕭權閔
                                法  官  陳吉雄
                                法  官  李嘉興
以上正本證明與原本無異。
如不服本判決應於收受本判決後10日內向本院提出上訴書狀，其
未敘述上訴理由者，並得於提起上訴後10日內向本院補提理由書
狀（均須按他造當事人之人數附繕本）「切勿逕送上級法院」。
中    華    民    國    99    年    3     月    26    日
                                書記官  唐奇燕

司法院資訊處製作；財團法人民間司法改革基金會備份。
